# 寄存模式收入的确认

提问人：RSM@zyl 时间：2022-12-09 16:18:20
陈老师下午好，想咨询个问题
背景 1 ：
公司请DP公司（代运营公司）在抖音商城上卖货，约定固定费用为消费者下订单金额的45%，在该支付义务产生的时点，公司尚未将货物送到消费者手中，并不满足收入确认的条件，此时该固定费用与收入的实现可能存在期间不匹配的问题。
我的理解，正确的账务处理应为：在该支付义务产生时，确认其他流动资产-合同取得成本，后续根据收入的实现情况进行后续的摊销。
背景 2 ：
公司请DP公司（代运营公司）在抖音商城上卖货，约定固定费用为消费者下订单金额的45%。由于公司销售的是纸尿裤这种随着的成长所需购买的尺码会随之变化的产品，其中有一种业务模式是这样的：例如消费者在平台上下单 1000 元后，该款项会打到公司的平台账户上且不受任何限制。后续在半年以内可以让公司发 20 包纸尿裤（尺码可以等到后续下单的时候再选）且公司的纸尿裤无论尺码大小，单位售价都是一样的，消费者除了质量问题，不可以退款。在这样的背景下，消费者下单之后，公司就会产生向DP公司支付 450 元费用的义务，后续再不断地根据消费者的实时需求发货。
是否可以这样理解，由于产品定价是一致的，且数量是确定的，公司有充足的库存可以及时发货，此时，这 20 包纸尿裤在消费者下单的时候就已经是属于消费者的了，只是暂时放在公司，后续根据需求再进行发货。如果以上定义可以成立，是否将费用和收入都确认在消费者下单的时点呢？
以上是我的困惑，我觉得模式很新颖，希望陈老师可以解答该问题~！

回答人：chenyiwei
1 、因为该笔费用的发生与收入确认的间隔时间少于一年，故根据新收入准则第二十八条规定，可以递延到收入确认时转入销售费用，也可以选择在发生时直接计入销售费用。
2 、对销售费用的确认原则同 1 。但对于收入确认，因为不满足“售后代管商品”安排的条件（具体看新收入准则应用指南），故仍需到实际发货并经消费者确认收货时才能确认收入。